臺灣高等法院刑事判決
111年度上易字第993號
上  訴  人  臺灣基隆地方檢察署檢察官
被      告  楊○○




上列上訴人因被告家庭暴力妨害風化案件，不服臺灣基隆地方法
院111年度易字第141號，中華民國111年5月11日第一審判決（起
訴案號：臺灣基隆地方檢察署110年度偵字第1488號），提起上
訴，本院判決如下：
    主  文
原判決關於楊○○被訴以網際網路供人觀覽猥褻影像無罪部分撤銷
。
楊○○犯以網際網路供人觀覽猥褻影像罪，處拘役參拾日，如易科
罰金，以新臺幣壹仟元折算壹日。緩刑貳年，並應依附件所示調
解筆錄之內容對代號BA000-A110005號女子履行給付。緩刑期間
付保護管束，並禁止對代號BA000-A110005號女子為騷擾、接觸
、跟蹤、通話、通信或其他非必要之聯絡行為。
    事  實
楊○○前與代號BA000-A110005號女子(真實姓名、年籍資料詳卷，
下稱A女)為同居之男女朋友，係家庭暴力防治法第3條第2款所規
定之家庭成員，嗣於民國110年1月25日前某時，明知所擷取二人
性愛影片之影像（下稱本案影像），客觀上足以刺激或滿足性慾
、且令一般人感覺不堪呈現於眾，竟基於以網際網路供人觀覽猥
褻影像之犯意，在基隆市中正區之住處內，透過手機連結網際網
路，創設臉書帳號「邱了」，而將本案影像設定為大頭貼及頁面
影像，瀏覽權限並設定公開，以此方式使不特定多數人均得透過
網際網路連結該臉書頁面後觀覽本案影像。
    理  由
一、本院審理之範圍：
　　檢察官原就被告楊○○(下稱被告)對告訴人A女(下稱告訴人)
    恐嚇危害安全、及以網際網路供人觀覽本案影像提起公訴，
    嗣原審判處被告犯刑法第305條罪刑在案，然判決被告涉嫌
    刑法第235條第1項部分無罪。茲本件僅據檢察官就被告上開
    被訴無罪部分提起上訴，本院審理範圍即不及於被告經原審
    判處罪刑之部分，合先敘明。
二、犯罪事實之認定：
　  被告對於上開犯罪事實，於原審審理中，本已大致承認，(
    原審卷第34頁)，嗣於本院審理中，復自承曾與告訴人同居
    ，本案影像則確係擷取自其拍攝告訴人之影片(本院卷第46
    至47頁)，卷內並有本案影像、及被告於上開時間創設該公
    開臉書帳號，並將本案影像作為大頭貼及頁面影像之網頁擷
    圖列印資料可佐(彌封偵卷第117、133頁)。
　　茲觀諸本案影像(彌封偵卷第117頁)，可見A女微閉雙眼，而
    僅穿上衣，縱下體部分有經馬賽克處理，亦顯見未穿著褲子
    甚或內褲；又以右下方有與A女裸露腿部靠緊、而膚色完全
    不同之另名肉體相貼合之情形為觀，實可見該馬賽克處之黑
    色區塊，係被告當時與A女性交，所朝性器接合處拍攝之性
    愛影片之擷取影像！縱有部分加以馬賽克，但整體觀察下，
    仍足以刺激或滿足性慾，並引起一般人羞恥或厭惡感，而屬
    猥褻之影像無疑。且質之被告，於本院審理中，至少亦承認
    ：「擷圖是告訴人裸露的下體」，所以到了「早上6點，我
    覺得不妥我就把它刪除」(本院卷第46頁)，此情更可確定。
　　綜上所述，被告本件犯罪事實，事證已臻明確，應依法論科
    。
三、論罪法律之適用：
　　被告前與告訴人同居，彼此間具有家庭暴力防治法第3條第2
    款所稱家庭成員關係，而被告上開對告訴人之不法侵害，該
    當家庭暴力防治法第2條第2款所稱之家庭暴力罪，茲該規定
    並無罰則規定，應依刑法之規定予以論處，故核被告所為，
    係犯刑法第235條第1項之以網際網路供人觀覽猥褻影像罪。
四、撤銷改判之理由：
　㈠原審以不能證明被告犯罪，而為無罪之判決，容有未洽，已
    如上述，檢察官執此上訴，為有理由，應由本院將原判決此
    部分撤銷改判。
　㈡爰審酌被告前揭所為，對告訴人及社會善良風俗造成不當影
    響，有所不該，但仍知坦承犯行，且於原審審理中，就本件
    經檢察官所起訴之各犯行，與告訴人達成調解，分期賠償告
    訴人新臺幣(下同)10萬元，有卷內調解筆錄可稽(原審卷第4
    9頁)，足見已有悔意，故於兼衡被告之生活狀況、智識程度
    等一切情狀，量處如主文第2項所示之刑，並諭知易科罰金
    之折算標準。
　㈢查被告未曾因故意犯罪受有期徒刑以上刑之宣告，有卷內本
    院被告前案紀錄表可稽，其因一時失慮，致罹刑典，犯後已
    坦承犯行，經此刑之宣告後，應能知所警惕而無再犯之虞，
    且告訴人亦當庭表示願予被告緩刑之機會（原審卷第46頁）
    ，本院因認以暫不執行其刑為當，依刑法第74條第1項第1款
    、第2項第3款規定宣告緩刑2年，並命被告應依該調解筆錄
    「調解成立內容」所載之方式向告訴人履行給付。另因本件
    係屬家庭暴力罪，已如上述，故併依家庭暴力防治法第38條
    第1項、第2項第2款規定諭知被告於緩刑期間付保護管束，
    並禁止對告訴人為騷擾、接觸、跟蹤、通話、通信或其他非
    必要之聯絡行為。
　㈣末查本案影像性質為電磁紀錄，並非有體物，至於偵查卷內
    所附上開猥褻影像擷取畫面之紙本資料，係為採證而列印之
    證據資料，均無依刑法第235條第3項規定沒收之問題，於此
    敘明。
據上論斷，應依刑事訴訟法第369條第1項前段、第364條、第299
條第1項前段，判決如主文。
本案經檢察官劉星汝提起公訴，檢察官陳怡龍提起上訴，檢察官
丁俊成到庭執行職務。　
中　　華　　民　　國　　111 　年　　8 　　月　　23　　日
                  刑事第十一庭  審判長法　官  張江澤
                                      法　官  郭惠玲
                                      法　官  梁志偉
以上正本證明與原本無異。
依修正後刑事訴訟法第376條第1項但書規定，得上訴第三審法院
。如不服本判決，應於收受送達後20日內向本院提出上訴書狀，
其未敘述上訴之理由者並得於提起上訴後20日內向本院補提理由
書（均須按他造當事人之人數附繕本）「切勿逕送上級法院」。
                                      書記官  林明慧
中　　華　　民　　國　　111 　年　　8 　　月　　24　　日
附錄：本案論罪科刑法條全文
刑法第235條
散布、播送或販賣猥褻之文字、圖畫、聲音、影像或其他物品，
或公然陳列，或以他法供人觀覽、聽聞者，處2年以下有期徒刑
、拘役或科或併科9萬元以下罰金。
意圖散布、播送、販賣而製造、持有前項文字、圖畫、聲音、影
像及其附著物或其他物品者，亦同。
前二項之文字、圖畫、聲音或影像之附著物及物品，不問屬於犯
人與否，沒收之。
附件：臺灣基隆地法院調解筆錄111年度附民移調字第123號